臺灣屏東地方法院刑事判決
111年度交簡上字第54號
上  訴  人  臺灣屏東地方檢察署檢察官
被      告  洪晨浩


上列上訴人因被告公共危險案件，不服本院中華民國111年5月31
日111年度交簡字第501號第一審刑事簡易判決（聲請簡易判決處
刑案號：111年度速偵字第403號），提起上訴，本院管轄之第二
審合議庭判決如下：
    主      文
上訴駁回。
    事實及理由
一、第二審判決書，得引用第一審判決書所記載之事實、證據及
    理由，對案情重要事項第一審未予論述，或於第二審提出有
    利於被告之證據或辯解不予採納者，應補充記載其理由。刑
    事訴訟法第373條定有明文。又對於簡易判決有不服者，得
    上訴於管轄之第二審地方法院合議庭，並準用第三編第一章
    及第二章除第361條以外之規定，觀之刑事訴訟法第455條之
    1第1項、第3項亦明。
二、上訴得對於判決之一部為之。對於判決之一部上訴者，其有
    關係之部分，視為亦已上訴。但有關係之部分為無罪、免訴
    或不受理者，不在此限。上訴得明示僅就判決之刑、沒收或
    保安處分一部為之。刑事訴訟法第348條定有明文。經查，
    本案檢察官於民國111年6月20日提起上訴，並於同年月24日
    繫屬本院等情，有臺灣屏東地方檢察署111年6月24日屏檢錦
    玉111上79字第1119024457號函暨隨函檢送之同署檢察官上
    訴書1份、該函上所蓋本院收文章戳在卷可按，本案自應適
    用前揭法條定其上訴範圍。次查，依檢察官上訴書所載，僅
    記載對原判決未依刑法第47條第1項規定論以累犯，認原審
    適用法律尚有未洽之意旨，嗣蒞庭檢察官於本院111年9月5
    日審理時亦表示：針對累犯上訴，原審未論累犯，適用法律
    錯誤，請求撤銷原判決，並為妥適之判決等語，明示僅就原
    審判決之「刑」上訴，依刑事訴訟法第348條第3項規定，本
    案上訴範圍即本院審理範圍，限於原審判決關於刑之部分。
    至於原審判決其他部分，均未經上訴，自不在本院審查範圍
    內。故本院論斷原審判決關於刑之部分妥適與否之判斷基礎
    ，除原審判決關於「刑」之理由外，均如附件第一審刑事簡
    易判決書記載之事實、證據及理由。
三、本案經本院合議庭審理結果，認原審依其所認定之犯罪事實
    及被告洪晨浩所犯係刑法第185條之3第1項第1款之不能安全
    駕駛動力交通工具罪為據而為量刑，該罪之法定刑為「三年
    以下有期徒刑，得併科三十萬元以下罰金」，原審並審酌被
    告於酒後吐氣所含酒精濃度達每公升0.49毫克，已逾每公升
    0.25毫克之標準值之情形下，仍貿然騎車上路，不僅漠視自
    身安危，更罔顧其他用路人之生命、身體及財產安全，本案
    復已發生如檢察官聲請簡易判決處刑書犯罪事實欄所載之
    追撞事故，所為實非可取，且被告前曾因不能安全駕駛致交
    通危險罪案件，經本院判處有期徒刑2月、4月、6月確定，
    有臺灣高等法院被告前案紀錄表在卷可稽，猶不思悔改，再
    犯相同罪名之本案，已係第4次違犯，顯見其未能確實省思
    酒後駕車行為所衍生之高度潛在危險性，漠視公眾往來之交
    通安全，自應受相當之刑事非難；惟念被告犯後坦承犯行，
    態度尚可，兼衡其教育程度及家庭經濟狀況等一切情況，判
    處被告有期徒刑6月，如易科罰金，以新臺幣1,000元折算1
    日。經核原審在法定量刑範圍內為刑之量定，並諭知易科罰
    金之折算標準，復以行為人之責任為基礎，審酌前開等情及
    刑法第57條所列各款情形，已兼顧相關有利與不利之科刑資
    料，為整體綜合之觀察，要無逾越法定刑度，或濫用自由裁
    量權限之違法或罪刑顯不相當之處，罰當其罪，應予維持。
四、上訴之論斷
　㈠檢察官上訴意旨略以：被告前受有期徒刑執行完畢後，5年以
    內再犯本案，應構成累犯，且被告構成累犯之事實，業經檢
    察官載明於聲請簡易判決處刑書，並提出被告之「刑案資料
    查註紀錄表」為據，如再要求檢察官就成立累犯之事實負舉
    證之責，例如：提出與被告前執行案件之相關執行資料，無
    異徒增訴訟上不必要之事項，有礙於訴訟經濟，原審未依職
    權調查被告前案資料，亦未依刑法第47條第1項規定論以累
    犯，適用法律尚嫌未洽，請求撤銷原審判決，另為適法之判
    決等語。
　㈡法院於審酌被告是否適用累犯規定而加重其刑時，訴訟程序
    上應先由檢察官就前階段被告構成累犯之事實，以及後階段
    應加重其刑之事項，主張並具體指出證明方法後，法院才需
    進行調查與辯論程序，而作為是否加重其刑之裁判基礎。前
    階段構成累犯事實為檢察官之實質舉證責任，後階段加重量
    刑事項為檢察官之說明責任，均應由檢察官分別負主張及具
    體指出證明方法之責。倘檢察官未主張或具體指出證明方法
    時，可認檢察官並不認為被告構成累犯或有加重其刑予以延
    長矯正其惡性此一特別預防之必要，且為貫徹舉證責任之危
    險結果所當然，是法院不予調查，而未論以累犯或依累犯規
    定加重其刑，即難謂有應調查而不予調查之違法。至於檢察
    官所提出之證據資料，經踐行調查程序，法院認仍有不足時
    ，是否立於補充性之地位，曉諭檢察官主張並指出證明方法
    ，自得由事實審法院視個案情節斟酌取捨。又法院依簡易程
    序逕以簡易判決處刑者，因無檢察官參與，倘檢察官就被告
    構成累犯之事實及應加重其刑事項，未為主張或具體指出證
    明方法，受訴法院自得基於前述說明，視個案情節斟酌取捨
    ，併予敘明。若檢察官未主張或具體指出證明方法，法院因
    而未論以累犯或依累犯規定加重其刑，基於累犯資料本來即
    可以在刑法第57條第5款「犯罪行為人之品行」中予以評價
    ，自仍得就被告可能構成累犯之前科、素行資料，列為刑法
    第57條第5款所定「犯罪行為人之品行」之審酌事項。於此
    情形，該可能構成累犯之前科、素行資料既已列為量刑審酌
    事由，對被告所應負擔之罪責予以充分評價，依重複評價禁
    止之精神，自無許檢察官事後循上訴程序，以該業經列為量
    刑審酌之事由應改論以累犯並加重其刑為由，指摘原判決未
    依累犯規定加重其刑違法或不當（最高法院110年度台上字
    第5660號判決參照）。
　㈢檢察官於聲請簡易判決處刑時，主張被告前於107年間因公共
    危險案件，經本院以107年度交簡字第2543號判決判處有期
    徒刑6月確定，於108年8月14日因徒刑執行完畢出監，並謂
    被告於前案有期徒刑之執行完畢後，5年以內故意再犯本案
    有期徒刑以上之罪，請依刑法第47條第1項規定、司法院釋
    字第775號解釋意旨，加重其刑等語，復提出被告之「刑案
    資料查註紀錄表」為證。檢察官執此上訴，尚非無據。惟查
    ，原審就被告所犯前揭不能安全駕駛動力交通工具罪，固未
    依刑法第47條第1項規定論以累犯，然原審於判決理由中已
    說明何以未論累犯之理由，復於量刑審酌時，參酌「被告前
    曾因不能安全駕駛致交通危險罪案件，經本院判處有期徒刑
    2月、4月、6月確定，有臺灣高等法院被告前案紀錄表在卷
    可稽，猶不思悔改，再犯相同罪名之本案，已係第4次違犯
    ，顯見其未能確實省思酒後駕車行為所衍生之高度潛在危險
    性，漠視公眾往來之交通安全，自應受相當之刑事非難」乙
    情，已就被告可能構成累犯之前科、素行資料，列為量刑審
    酌事由予以充分評價，顯然原審認為檢察官就被告構成累犯
    之事實及應加重其刑之事項，其主張及指出之證明方法，尚
    有未盡，並認無依職權調查必要，因而未論以累犯或依累犯
    規定加重其刑，依之前揭說明，自無許檢察官事後循上訴程
    序，以該業經列為量刑審酌之事由應改論以累犯並加重其刑
    為由，指摘原審判決未依累犯規定加重其刑違法或不當。從
    而，檢察官執詞主張原審未論累犯，難認有理由，應予駁回
    。
據上論斷，應依刑事訴訟法第455條之1第1項、第3項、第368條
、第373條，判決如主文。
本案經檢察官鄭存慈聲請以簡易判決處刑及上訴，檢察官葉幸眞
到庭執行職務。
中　　華　　民　　國　　111 　年　　9 　　月　　26　　日
                  刑事第五庭  審判長法  官  黃柏霖
　　　　　　　　　                  法  官  錢毓華
　　　　　　　　　                  法  官  林育賢
以上正本證明與原本無異。
不得上訴。
中　　華　　民　　國　　111 　年　　9 　　月　　27　　日
                                    書記官  黃振法
附錄本案論罪科刑法條：刑法第185條之3第1項第1款。
中華民國刑法第185條之3第1項第1款
駕駛動力交通工具而有下列情形之一者，處三年以下有期徒刑，
得併科三十萬元以下罰金：
一、吐氣所含酒精濃度達每公升零點二五毫克或血液中酒精濃度
    達百分之零點零五以上。
附件：臺灣屏東地方法院刑事簡易判決111年度交簡字第501號1 
      份。　　　　　　
========================================================
【附件】
臺灣屏東地方法院刑事簡易判決
111年度交簡字第501號
聲　請　人　臺灣屏東地方檢察署檢察官
被　　　告　洪晨浩　
上列被告因公共危險案件，經檢察官聲請以簡易判決處刑（111
年度速偵字第403號），本院判決如下：
    主      文
洪晨浩犯不能安全駕駛動力交通工具罪，處有期徒刑陸月，如易
科罰金，以新臺幣壹仟元折算壹日。
    事實及理由
一、本院認定被告洪晨浩之犯罪事實及證據，與檢察官聲請簡易
    判決處刑書之記載相同，茲引用之（如附件）。
二、論罪科刑：
  ㈠核被告所為，係犯刑法第185條之3第1項第1款之不能安全駕
    駛動力交通工具罪。至聲請意旨雖認被告本件犯行應論以累
    犯，惟並未就構成累犯之事實及應加重其刑之事項具體指出
    相關證明方法，依最高法院110年度台上大字第5660號裁定
    之意旨，本院自無庸就此部分依職權調查並為相關之認定，
    附此敘明。
  ㈡爰審酌被告於酒後吐氣所含酒精濃度達每公升0.49毫克，已
    逾每公升0.25毫克之標準值之情形下，仍貿然騎車上路，不
    僅漠視自身安危，更罔顧其他用路人之生命、身體及財產安
    全，本案復已發生如檢察官聲請簡易判決處刑書犯罪事實欄
    所載之追撞事故，所為實非可取，且被告前曾因不能安全
    駕駛致交通危險罪案件，經本院判處有期徒刑2月、4月、6
    月確定，有臺灣高等法院被告前案紀錄表在卷可稽，猶不思
    悔改，再犯相同罪名之本案，已係第4次違犯，顯見其未能
    確實省思酒後駕車行為所衍生之高度潛在危險性，漠視公眾
    往來之交通安全，自應受相當之刑事非難；惟念其犯後坦承
    犯行，態度尚可，兼衡其教育程度及家庭經濟狀況等一切情
    狀，量處如主文所示之刑，並諭知易科罰金之折算標準。
三、依刑事訴訟法第449條第1項前段、第3項、第454條第2項，
    逕以簡易判決處刑如主文。
四、如不服本件判決，得於判決書送達之日起20日內，以書狀敘
    述理由（須附繕本），向本庭提出上訴。
本案經檢察官鄭存慈聲請以簡易判決處刑。
中　　華　　民　　國　　111 　年　　5 　　月　　31　　日
                          簡易庭      法  官  涂裕洪
以上正本證明與原本無異。
如不服本件判決，得於判決書送達之日起20日內，以書狀敘述理
由(須附繕本)，向本庭提出上訴。
中　　華　　民　　國　　111 　年　　5 　　月　　31　　日
                                      書記官  簡慧瑛
附錄本判決論罪科刑法條：
刑法第185條之3第1項第1款
駕駛動力交通工具而有下列情形之一者，處3年以下有期徒刑，
得併科30萬元以下罰金：
一、吐氣所含酒精濃度達每公升零點二五毫克或血液中酒精濃度
    達百分之零點零五以上。
【附件】
臺灣屏東地方檢察署檢察官聲請簡易判決處刑書　
                                    111年度速偵字第403號
　　被　　　告　洪晨浩　
上列被告因公共危險案件，業經偵查終結，認為宜聲請以簡易判
決處刑，茲將犯罪事實及證據並所犯法條分敘如下：
　　　　犯罪事實
一、洪晨浩前因公共危險案件，經臺灣屏東地方法院以107年度
    交簡字第2543號判決判處有期徒刑6月確定，於民國108年8
    月14日執行完畢。詎猶不知悔改，於111年3月13日13時許至1
    6時許，在屏東縣新園鄉之鐿盛修車行，飲用4瓶罐裝金牌啤
    酒後，吐氣所含酒精濃度已達每公升0.25毫克以上之程度，
    仍基於酒後駕駛動力交通工具之犯意，於同日18時許，自該
    車行騎乘車牌號碼000-000號普通重型機車上路。嗣於同日2
    0時21分許，行經屏東縣○○鎮○○路○段000號前，不慎追撞前
    方停等紅燈由范振富駕駛之車牌號碼000-0000號自用小客車
    （未致他人受傷），經警據報前往處理，並於同日20時32分
    許，對洪晨浩實施酒精濃度檢測，當場測得其吐氣所含酒精
    濃度達每公升0.49毫克，始悉上情。
二、案經屏東縣政府警察局東港分局報告偵辦。
　　　　證據並所犯法條
一、上揭犯罪事實，業據被告洪晨浩於警詢時及偵查中坦承不諱
    ，復有證人范振富於警詢時證述明確，並有東港派出所當事
    人酒精測定紀錄表、道路交通事故現場圖、道路交通事故調
    查報告表（一）暨（二）各1份、屏東縣政府警察局舉發違
    反道路交通管理事件通知單影本、車輛詳細資料報表、駕籍
    車籍資料各2份、現場暨車損照片12張在卷可稽，足認被告
    自白與事實相符，其犯嫌堪予認定。
二、核被告所為，係犯刑法第185條之3第1項第1款之不能安全駕
    駛動力交通工具罪嫌。被告有如犯罪事實欄所載之論罪科刑
    及執行情形，有本署刑案資料查註紀錄表1份附卷可憑，其
    於受有期徒刑執行完畢後，5年內故意再犯本案有期徒刑以
    上之罪，為累犯，請依刑法第47條第1項規定、司法院大法
    官釋字第775號解釋書意旨，加重其刑。
三、依刑事訴訟法第451條第1項聲請逕以簡易判決處刑。
　　此　致
臺灣屏東地方法院
中　　華　　民　　國　 111　　年　　3 　　月　　17　　日
                              檢　察　官  鄭存慈
本件正本證明與原本無異
中　　華　　民　　國　 111　　年　　3 　　月　　21　　日
                              書  記  官  許雅玲
附錄本案所犯法條全文
中華民國刑法第185條之3
駕駛動力交通工具而有下列情形之一者，處3年以下有期徒刑，
得併科30萬元以下罰金：
一、吐氣所含酒精濃度達每公升零點二五毫克或血液中酒精濃度
    達百分之零點零五以上。
二、有前款以外之其他情事足認服用酒類或其他相類之物，致不
    能安全駕駛。
三、服用毒品、麻醉藥品或其他相類之物，致不能安全駕駛。
因而致人於死者，處3年以上10年以下有期徒刑，得併科2百萬元
以下罰金；致重傷者，處1年以上7年以下有期徒刑，得併科1百
萬元以下罰金。
曾犯本條或陸海空軍刑法第54條之罪，經有罪判決確定或經緩起
訴處分確定，於十年內再犯第1項之罪因而致人於死者，處無期
徒刑或5年以上有期徒刑，得併科3百萬元以下罰金；致重傷者，
處3年以上10年以下有期徒刑，得併科2百萬元以下罰金。

本件係依刑事訴訟法簡易程序辦理，法院簡易庭得不傳喚被告、
輔佐人、告訴人、告發人等出庭即以簡易判決處刑；被告、被害
人、告訴人等對告訴乃論案件如已達成民事和解而要撤回告訴或
對非告訴乃論案件認有受傳喚到庭陳述意見之必要時，請即另以
書狀向簡易法庭陳述或請求傳訊。